# ppp 项目

提问人：zhs7403 时间：2019-11-05 06:30:12
PPP 项目公司将建设期的工程施工分包给母公司进行施工。母公司单体财务报表确认了PPP 项目施工期间的收入成本及利润，并缴纳企业所得税。PPP项目公司作为长期应收款核算。合并财务报表将母公司确认 PPP 施工利润冲回，不体现整个 PPP 项目建设期的利润。
对于施工母公司因 PPP项目产生利润而缴纳的企业所得税，由于合并财务报表将此部分利润冲回（借：营业收入，贷：长期应收款），那么对于母公司单体财务报表确认的所得税费用，合并财务报表是否可冲回或确认递延。

回答人：chenyiwei
首先，“合并财务报表将母公司确认 PPP 施工利润冲回，不体现整个 PPP项目建设期的利润” 的做法不合理。请参考《瑞华研究 2010 ～ 2016 汇编》
之 “问题4-4-15（合并报表层面对 BOT项目收入的确认问题）”。
其次，如果因为母公司确认的销售价款不公允等原因，在合并报表层面冲回部分收入，由此导致的暂时性差异，需谨慎确认递延所得税资产，尤其是此类暂时性差异转回所需时间很长，此期间内有无足够多的应纳税所得额，难以合理估计。